臺灣臺南地方法院民事裁定　　　　　　100年度家聲字第208號
聲　請　人　林新佑
相　對　人　張樹蘭
上列當事人間聲請認可離婚事件，本院裁定如下：
    主      文
大陸地區福建省福清市人民法院西元二０一一年（民國一百年）
三月十一日所為而於西元二０一一年（民國一百年）七月二十七
日生效之（二０一０）融民初字第四四八五號民事確定判決應予
認可。
聲請程序費用新臺幣壹仟元由相對人負擔。
    理      由
一、按在大陸地區作成之民事確定裁判，不違背臺灣地區公共秩
    序或善良風俗者，得聲請法院裁定認可，臺灣地區與大陸地
    區人民關係條例第74條第1項定有明文。
二、本件聲請意旨略以：聲請人係大陸地區人民，相對人係臺灣
    地區人民，兩造原係夫妻關係，嗣聲請人向大陸地區福建省
    福清市人民法院提起離婚訴訟，業經大陸地區福建省福清市
    人民法院以（2010）融民初字第4485號民事判決准許兩造離
    婚確定，並已於民國100年7月27日生效，並經福建省福清市
    公證處以（2011）閩融證民字第6688、6689號公證，且經財
    團法人海峽交流基金會以（100）核字第093972、093976號
    證明書證明在案，爰依臺灣地區與大陸地區人民關係條例第
    74條第1項，聲請准予認可前揭大陸地區所為之民事確定判
    決等語，並提出大陸地區福建省福清市人民法院（2010）融
    民初字第4485號民事判決書、生效證明書、委託書、福建省
    福清市公證處（2011）閩融證民字第6688、6689、6690號公
    證書、財團法人海峽交流基金會（100）核字第093 970、09
    3972、093976號證明、戶籍謄本等資料為證。
三、經查，本件聲請人主張其係大陸地區人民，相對人則為臺灣
    地區人民，兩造於92年1月30日結婚，並於92年3月26日結婚
    登記之事實，業據聲請人提出戶籍謄本1件為證，堪予認定
    。復查，聲請人提出之大陸地區福建省福清市人民法院（
    2010 ）融民初字第4485號民事判決書、生效證明書、福建
    省福清市公證處（2011）閩融證民字第6688、6689號公證書
    ，業經我國財團法人海峽交流基金會驗證，有該基金會（
    100）核字第093972、093976號證明在卷足憑，則該判決書
    自堪信為真正。又查，上開判決係就聲請人與相對人間之離
    婚事件所為之裁判，由大陸地區福建省福清市人民法院管轄
    審理，並未違背我國有關離婚事件專屬管轄之規定。又其判
    決內容略以：「原被告經人介紹相識後，于2003年1月30日
    在福州市民政局登記結婚，婚後被告就返回臺灣。2003年7
    月4日，原告獲准赴臺灣探親，雙方在臺灣相處時，因性格
    差異無法和睦相處，未建立起夫妻感情2004年9月13日，原
    告返回福清。原告曾向本院起訴離婚，之後申請撤回起訴，
    本院於2009年12月23日作出（2009）融民初字第5755號民事
    裁定書，裁定准予原告撤回起訴，但撤訴後夫妻關係仍未改
    善，故原告又向本院起訴請求離婚。本院認為，原告林新佑
    與被告張樹蘭草率登記結婚，本院對其對待婚姻草率的態度
    予以批評。鑒於雙方婚姻基礎差，婚後雙方性格差異，無法
    和睦相處，未建立起夫妻感情，經本院主持調解，原告表示
    雙方無法和好，現原告請求離婚，予以准許。判決如下：准
    予原告林新佑與被告張樹蘭離婚。」，核其判決離婚所舉事
    由，亦與我國民法第1052條第2項規定並無不合，堪認該判
    決不違背臺灣地區之公共秩序或善良風俗。從而，本件聲請
    於法核無不合，應予認可。
四、依臺灣地區與大陸地區人民關係條例第1條後段、第41條第1
    項，非訟事件法第21條第2項、第24條第1項，民事訴訟法第
    78條，裁定如主文。
中    華    民    國   100    年    10    月    26    日
                  家事法庭  法  官  楊  佳  祥
以上正本證明與原本無異。
如不服本裁定，應於裁定送達後10日內向本院提出抗告狀（附具
繕本），並應繳納抗告費新臺幣1000元。
中    華    民    國   100    年    10    月    26    日
                            書記官  葉  芳  如